臺灣臺中地方法院刑事判決　　　　　　　100年度訴字第168號
公　訴　人　臺灣臺中地方法院檢察署檢察官
被　　　告　江景岳原名江東嶧.
選任辯護人　張繼準律師
　　　　　　蘇若龍律師
　　　　　　徐祐偉律師
上列被告因妨害性自主罪案件，經檢察官提起公訴（99年度偵字
第12767號），本院判決如下：
    主    文
江景岳對於女子以強暴之方法而為性交，累犯，處有期徒刑年
拾月。
    犯罪事實
一、江景岳【原名江東嶧，於民國（下同）99年10月11日改名為
    江景岳】於95年間因詐欺案件，經本院以95年度中簡字第23
    08號判處有期徒刑5月確定，於95年12月4日易科罰金執行完
    畢。詎仍不知悔改，其與代號00000000之成年女子（真實姓
    名年籍詳卷附真實姓名代號對照表，以下簡稱A女）於99年5
    月13日透過網路聊天室相識，並互留行動電話門號以供聯絡
    ，嗣雙方於交談中，因A女告以心情不好，江景岳表示願給
    付A女往返車資，邀A女至臺中遊玩，經A女同意後，A女即於
    99年5月15日晚上10時許，自宜蘭搭乘和欣客運至臺中市○
    ○○路朝馬站，由江景岳駕駛車牌號碼0000-LM號自用小客
    車搭載A女，先至逢甲夜市逛街吃東西，然後至犁站PUB、獅
    子王PUB跳舞喝酒，又至大里竹子坑，迄翌（16）日凌晨4、
    5時許，江景岳再將A女載回其位在臺中縣大里市○○○街13
    號住處，經A女進入該住處1樓樓梯處時，江景岳告以小聲一
    點屋內有其母之男友在睡覺，A女始知係江景岳住處，A女即
    向江景岳表示這樣不妥，並要求江景岳載往搭車回家，於A
    女轉身欲離去之際，江景岳竟基於對A女強制性交之犯意，
    先強行以雙手將A女抱入其2樓房間內之床上，然後以其身體
    及手壓住A女之身體及雙手，親吻A女及撫摸A女胸部等處，
    經A女表示不要，並以身體及手、腳掙扎反抗，因而A女戴在
    手腕處水晶串珠遭脫落，嗣A女以腳奮力將江景岳踢到床下
    ，惟江景岳起身後，復以兇狠口氣對A女稱：竟然敢這樣對
    我等語，隨即強行將A女所穿衣服及內衣褲脫掉後，以其陰
    莖插入A女之陰道內來回抽動並至射精，以此強暴之方法，
    違反A女之意願，而對A女強制性交得逞，致A女之小陰唇因
    江景岳陰莖強行插入A女陰道之過程中受有擦傷之傷害。事
    畢，經A女穿好衣褲後，向江景岳佯以肚子不舒服，生理期
    將至，須借用廁所為由，經江景岳告以廁所在1樓，A女趕緊
    拿取隨身攜帶之包包，並打赤腳下至1樓，先上廁所後，因
    恐開啟1樓前面鐵捲門聲音太大使江景岳知情，乃至1樓後面
    開啟後門，見防火巷內置有鐵板，而以腳踏鐵板欲攀爬至隔
    鄰，惟因鐵板傾斜，不慎遭鐵板弄傷，致A女受有右手手肘
    、右腳膝膕、左腳膝蓋擦傷之傷害，A女因急欲逃離遂趕緊
    開啟1樓前面之鐵捲門，並穿上置於鐵捲門旁邊之拖鞋，原
    所穿之高跟鞋及所戴之水晶串珠則仍留置在江景岳住處2樓
    房間內，迅速逃離江景岳住處，並向警方報案，經警循線查
    悉上情。
二、案經A女訴由臺中縣警察局霧峰分局報請臺灣臺中地方法院
    檢察署檢察官偵查起訴。
    理    由
一、按被告以外之人於偵查中向檢察官所為陳述，除顯有不可信
    之情況者外，得為證據，刑事訴訟法第159條之1第2項定有
    明文。蓋因檢察官與法官同為司法官署，且檢察官代表國家
    偵查犯罪，依法有訊問被告、證人及鑑定人之權力，且須對
    被告有利、不利之情形均應注意；況徵諸實務運作，檢察官
    實施刑事偵查程序，亦能恪遵法定程序之要求，不致有違法
    取證情事且可信度極高，是被告以外之人前於偵查中已具結
    而為證述，除反對該項供述得具有證據能力之一方，已釋明
    「顯有不可信之情況」之理由外，不宜以該證人未能於審判
    中接受他造之反對詰問為由，即遽指該證人於偵查中之陳述
    不具證據能力，方符前揭法條之立法意旨。是證人即告訴人
    A女於檢察官偵查中所為陳述，係以證人之身份，經檢察官
    告以具結之義務及偽證之處罰，並由其具結，而於負擔偽證
    罪之處罰心理下所為，經具結擔保其證述之真實性，且上揭
    證人於檢察官訊問時之證述，並無證據顯示係遭受強暴、脅
    迫、詐欺、利誘等外力干擾情形或在影響其心理狀況，致妨
    礙其自由陳述等顯不可信之情況下所為；則證人即告訴人A
    女於偵訊時之陳述既無顯不可信之情況，且經本院對之行交
    互詰問以保障被告之詰問權，是證人即告訴人A女於偵查中
    之證述自有證據能力。又其餘本件下列引為判決基礎之各項
    書面證據，被告及其辯護人均不爭執其證據能力，亦未曾於
    言詞辯論終結前聲明異議，本院審酌各該證據作成時之情況
    ，並無違法取證之瑕疵，認以之作為證據為適當，依刑事訴
    訟法第159條之5之規定，均有證據能力。
二、訊之被告江景岳固坦承其與A女係於99年5月13日透過網路聊
    天室相識，嗣以願給付A女往返車資，而由A女於99年5月15
    日晚上10時許，自宜蘭搭乘和欣客運至臺中市○○○路朝馬
    站，由其駕駛車牌號碼0000-LM號自用小客車搭載A女，先至
    逢甲夜市逛街吃東西，然後至犁站PUB、獅子王PUB跳舞喝酒
    ，又至大里竹子坑，迄翌（16）日凌晨4、5時許，再將A女
    載回其位在臺中縣大里市○○○街13號住處，並在其2樓房
    間內與A女發生性行為之事實，然矢口否認有何強制性交犯
    行，辯稱：伊是經過A女同意，始與A女發生性行為，若伊有
    對A女施以強暴，當時A女知情伊住處尚有伊母親之男友廖進
    裕在睡覺，何以A女未呼喊求救；且因事畢後A女要求伊給予
    2萬元生活費及要求伊在臺中租屋以供居住，經伊拒絕並發
    生爭執，當時A女就表示要報警告伊性侵，伊因頭痛不予理
    會，之後A女說要去廁所盥洗一下，伊告以廁所在1樓，並要
    A女自己下樓，伊就趴在床上睡覺，而A女是否有再上樓伊就
    不清楚云云。惟查(一)上揭犯罪事實，業據證人即告訴人A女
    於99年6月22日初次偵查中具結證稱：「（問：告訴情形？
    ）我們（即指A女與被告，下同）是網友，99年5月13日我們
    在網路上認識的，99年5月16日當天我們一起去跳舞、喝酒
    ，跳舞結束後，他（即被告，下同）開車載我去山上，之後
    又到他家，我跟他講我不敢上去，但是他硬抱我上去，我想
    說他不像會欺負女生的人，但是之後他就對我上下其手，開
    始摸我，我一直叫他不要，並把他踢下床，之後他就生氣，
    對我說『竟然敢這樣對我』，將我的衣服脫下，並把我壓在
    床上，之後就將他的生殖器插入我的陰道，當時他並沒有戴
    保險套。當時我有打他、踢他反抗。他對我性侵害後，我就
    騙他我生理期好像要來了，他就告訴我廁所在1樓，我就拿
    著我的包包趕快跑了，原本想從後門逃跑，但是好像後門是
    死路，之後我只好按前門的電動門跑出去，並報警，是警察
    來接我的，之後我人就到○○派出所，去載我的警察就是幫
    我製作筆錄的女警劉○○，這件事我沒有跟我其他家人講；
    （問：發生完性行為後，江東嶧有無給妳錢？）沒有，他還
    有傳簡訊給我，問我要多少錢，簡訊我可以提供。」（見99
    偵12767號偵卷p7~8）；並於99年12月17日第2次偵查中具結
    證稱：「（問：案發當天妳如何離開江景岳家？）我跟他講
    我肚子不舒服要去廁所，他說在1樓，我才趁機逃走，當時
    我還有要拿包包，當時江景岳還有問我為何要拿包包，我說
    我的生理期來了，所以要拿衛生用品；（問：妳如何離去？
    ）我下樓後，因為門是電動門，我怕打開電動門太大聲會驚
    動他，所以我就試圖從後門逃跑，後面是用鐵板阻隔的，我
    爬過去時還有割到右腳的膝蓋後面，其他部分只有輕微的擦
    傷；（問：江景岳要對妳性侵害時，妳有無與江景岳發生拉
    扯？）有；（問：拉扯的過程中有無受傷？）沒有，當時我
    有反抗，但是我怕受傷且又擔心江景岳會很激動，所以沒有
    很激烈；（問：（提示驗傷單）妳右手肘、右腳膝蓋等有擦
    傷是如何產生的？）都是跨越鐵板時擦到的。（問：妳跨越
    鐵板時，是否知道妳有可能受傷？）不知道，我是爬上去後
    鐵板彎下來受傷的，後來我才又回到前門，按鐵捲門的開關
    直接衝出來；（問：案發後江景岳是否還有打電話給妳？）
    有，都是他打給我及傳簡訊的，當時他打來的電話我都不敢
    接；（問：江景岳是否有說要給妳錢？）有，他是傳簡訊跟
    我講；（問：為何江景岳會說要給妳錢？）我不知道；（問
    ：是否有跟江景岳講要他給妳錢？）沒有；（問：妳的小陰
    唇有擦傷是如何造成？）是他硬要把他的生殖器插入，但我
    拒絕所造成的。」（見99偵12767號偵卷p116~117）；嗣於
    本院100年2月17日審理行交互詰問時具結證稱：「（問：當
    天如何與被告聯繫到台中？）我跟被告說我心情不好，問被
    告是否要來宜蘭找我，被告說剛好他女兒發燒，沒有辦法來
    ，要我去找他；（問：後來妳有無跟被告說妳沒有錢，要怎
    麼辦？被告怎麼說？）我說我沒有這麼多預算，被告說要幫
    我出，他說他賺錢很容易；（問：後來玩到隔天凌晨，為何
    到被告家裡去？）離開PUB後，被告載我到大里山上，當時
    被告看起來很不高興，我也不知道原因為何，我叫他不要不
    高興，並請他載我下山，在山上我們都沒有發生什麼事情；
    （問：到山下的時候，為何到被告家裡？）我當時問被告要
    去哪裡，被告都沒有說，直到被告家的時候，我才知道那是
    被告的家；（問：要來台中的時候，有無說要在台中過夜？
    ）沒有，到被告家的時候，被告問我會不會怕，我說這樣也
    不好，我就請被告載我去坐車；（問：妳到被告家裡的時候
    ，或之前，被告有無說家裡有無人在？）之前沒有，但是到
    被告家裡的時候，被告要我小聲一點，說他母親的男朋友在
    睡覺；（問：妳當天到被告住處，是到2樓還是4樓？）（提
    示今日庭呈陳報狀所載照片）我印象不是2樓，我是在進入
    被告1樓樓梯處的時候，被告告訴我說要我小聲一點，他母
    親男朋友在睡覺，這時我才知道這是他們家，被告這時問我
    不會怕嗎，我說這樣不好，不然你載我去坐車回家，之後我
    要轉身的時候，被告用新娘抱方式強行將我抱到樓上，但不
    是2樓，我印象中不是3樓就是4樓，也不是陳報狀上面所載
    照片編號17、18、19所示的房間【按被告住處係3層樓，僅
    第1、2層有房間、第3層是敞開式並無房間，且被告與A 女
    係在其住處2樓房間內發生性行為，此經被告供明在卷，並
    有其提出住處1、2樓位置圖各1張及照片19張附卷可稽，足
    見A女上開證述係在3樓或4樓房間，亦非照片所示房間，應
    係事發突然面對陌生環境所產生之記憶錯誤，併此敘明】；
    （問：妳進入房間，發生情形為何？）被告將我丟到床上，
    撫摸我、親我，說要跟我交往，我跟他說要冷靜一點。若要
    交往，要給我一點時間，被告就不管我，又一直摸我，我有
    拉扯他，並打他，我先打他、拉他頭髮，他都不聽，仍然繼
    續摸我、親我，並要脫我衣服，他說很喜歡我，克制不了，
    然後我將被告踹下床，被告就很生氣，說竟然敢這樣對他，
    此時被告的表情是很惱羞成怒的表情，並脫我褲子，並開始
    侵犯我；（問：被告從將妳丟到床上，並侵犯妳這段期間，
    有無壓制妳的手？）被告將身體壓在我的身上，我的手有被
    他抓住；（問：被告有無戴保險套？有無射精？）被告沒有
    戴保險套。有，被告是體內射精；（問：被告侵犯妳完之後
    ，發生何事？）完事之後，我將衣服穿上，我告訴被告說我
    想上廁所，並問被告廁所在何處；（問：妳中途有無大聲喊
    叫？）我只想趕快逃跑，沒有想到要喊叫；（問：被告告訴
    妳廁所在那裡，之後妳如何做？）被告說廁所在樓下2樓【
    按應係1樓】，我就拿著包包，被告問我說為何要拿包包，
    我說那個要來了，所以要拿包包；（問：妳到1樓的時候，
    有無去廁所？）我有去。上完廁所，我就去查看如何逃跑，
    我就看到前面有鐵捲門，但是我不會按，又怕被告聽到聲音
    ，所以我就到後門，看有無地方可以逃跑；（問：妳知道後
    門有幾個門？）我只有開了壹個門，是什麼門，我忘記了，
    開了門看到水泥做的牆，沒有辦法離開，該處有放雜物，我
    有試著從後門離開，我有看到壹個鐵做的隔板，我想說試著
    從那裡爬過去，我去爬的時候，跨過那個鐵板，該鐵板就傾
    斜，腳被鐵板割傷，所以我就沒有辦法從後門出去，就再回
    到前門，我就想辦法開鐵捲門出去，出去之後，我就趕快打
    電話報警；（問：有無跟被告說要到台中住？）沒有；（問
    ：有無向被告要2萬元的生活費並要被告幫忙在台中承租房
    屋？）我沒有要被告給我兩萬元生活費用，更不可能要被告
    幫忙承租房屋，因為我才跟被告認識兩三天，且又初次見面
    ；（問：妳來台中的費用，被告有無幫妳出？）沒有，是我
    自己先出的，被告自己說我來台中的時候，他會幫我出車錢
    ，但是我沒有跟他拿；（問：妳下來台中後，去何處？）先
    去逢甲夜市還有PUB、還有山上；（問：去幾家PUB？）兩家
    ；（問：妳當天來台中的時候，是穿什麼鞋子？）高跟鞋；
    （問：當時在被告家裡的時候，被告有說他母親男朋友在家
    ，若不願意與被告發生性關係，為何不喊叫？）因為我會怕
    。我有跟被告說我不要；（問：下樓的時候，是否不願讓被
    告知道？）我怕被告會對我不利，當然不願他知道；（問：
    下樓的時候，是否沒有穿鞋子？）是的，我下樓的時候，高
    跟鞋留在被告房間；（問：妳在偵訊有稱右手、右膝蓋擦傷
    是跨越鐵板受傷的，是否如此？）是的；（問：當天除了高
    跟鞋還留在被告家裡外，有無其他東西放在被告家裡？）還
    有水晶串珠手環，其他忘記了，其餘東西是警察拿給我的；
    （問：水晶串珠手環本來掛在手上，為何放在被告住處？）
    因為我反抗的時候，掉下去的；（問：高跟鞋、水晶串珠誰
    拿給妳的？）是警察交給我的；（問：妳當時離開的時候，
    沒有穿高跟鞋，穿什麼鞋子離開？）我看到被告家裡1樓門
    口有拖鞋，我就穿著離開；（問：妳要從樓上下來的時候，
    被告知道嗎？）我有跟被告說我要去上廁所，被告當時還醒
    著；（問：被告摸妳何處？）撫摸全身；（問：有無撫摸下
    體？）沒有印象，有摸我胸部。我記得他將我褲子脫掉，就
    侵犯我；（問：被告有無叫妳作其他事情？比如說口交等？
    ）沒有；（問：事發當天，被告有無拿任何兇器？）沒有；
    （問：事發當天，被告有無說任何會讓妳害怕的話？）沒有
    ；（問：當天衣著為何？）連身的，裡面內搭長板背心，外
    面穿著Ｔ恤；（問：當天沒有穿高跟鞋離開，是怕被發現？
    ）因為高跟鞋在被告房間，我只能帶包包走而已；（問：妳
    在鐵捲門開了跑出去之後，有無人追你？）沒有；（問：妳
    跑出去後，有無將鐵捲門關起來？）沒有，我開了後就跑掉
    ；（問：你離開的時候，沒有將鐵捲門關起來，不怕該處遭
    小偷？）因為我當時很害怕，沒有想這麼多；（問：在被告
    住處房間內，被告說竟然這樣對我的時候這句話，被告是否
    有將身體壓在妳身上？）被告踢下床，他站起來說竟然這樣
    對我這句話後就脫我褲子，並脫光我衣服，就侵犯我；（問
    ：被告脫妳衣服的時候，妳有無抗拒？）因為我聽到講說竟
    然這樣對我的時候，我感到害怕，怕被告會對我做出更恐怖
    的事情，就假裝配合；（問：發生性侵害當中，被告的意識
    是否清楚？）很清楚，我表達不要的時候，被告聽得懂；（
    問：被告是否有跟妳說他有太太及兩個女兒？）我是問被告
    的感情狀況，被告說他與他太太離婚，並有兩個女兒，壹個
    自己帶，另壹個給人家帶；（問：當天妳在被告住處，大約
    停留多久？）一小時以內。」等情綦詳，並有A女之臺中縣
    警察局○○分局偵辦性侵害案件真實姓名年籍對照表（見99
    偵12767號偵卷證物袋）、99年5月16日仁愛醫療財團法人○
    ○醫院受理疑似性侵害事件驗傷診斷書1份（內載右手手肘
    、右腳膝膕、左腳膝蓋擦傷、小陰唇擦傷，見99偵12767 號
    偵卷證物袋）、被告所持用門號0000000000號（申請人黃阿
    味）行動電話與A女所持用門號0928******號行動電話雙向
    通聯紀錄（見99偵12767號偵卷p43~52）、99年5月16日被告
    以上開門號行動電話傳簡訊至A女上開門號行動電話之簡訊
    翻拍照片5張（內容為「對不起接我電話好嗎，我會擔心
    你」-2010年5月16日07：25AM，由江東澤。「我真的擔心
    你，我清醒了，求你好嗎，我真的擔心你」-2010年5月16日
    07：32AM，由江東澤。「搞成這樣就是你要的嗎？你要臺
    中宜蘭兩頭一直跑兩人互告就是你要的嗎？如果你願意談再
    打給我我到家了我先睡了」。「你直接說你要多少錢？」
    -2010年5月16日03：14PM，由江東澤。「那就法院見吧，
    我相信司法會還我清白的」-2010年5月16日03：19PM，由江
    東澤）（見99偵12767號偵卷p17~21）附卷可憑。(二)雖被告
    辯以伊是經過A女同意，始與A女發生性行為，若伊有對A女
    施以強暴，當時A女知情伊住處尚有伊母親之男友廖進裕在
    睡覺，何以A女未呼喊求救云云，惟此經證人即告訴人A女於
    本院100年2月17日審理行交互詰問時具結證稱：因為我會怕
    。我有跟被告說我不要等語；且告訴人A女於凌晨4、5時許
    初次至被告住處之陌生環境，而屋內又有另一陌生男子在睡
    覺，於被告對其施暴時，心裡已甚恐懼，衡情當心想若貿然
    予以大聲呼叫求救，恐對其更不利而有遭受立即危險之可能
    ，致未敢呼叫求救，應與常情無違；況告訴人A 女若係同意
    與被告發生性行為，則告訴人A女何以願將脫落之水晶串珠
    及高跟鞋留置在被告住處2樓房間內未穿戴離去，而打赤腳
    下至1樓後，因恐開啟1樓前面鐵捲門聲音太大使被告知情其
    逕自逃離，乃至1樓後面開啟後門，欲從後門逃離，惟因見
    後門無出路，又無法攀爬至隔鄰（按證人即告訴人A女於上
    開偵、審具結證述被告住處1樓後門之情況與被告提出卷附
    其住處1樓後門情況之照片7張大致相符），始趕緊開啟1樓
    前面之鐵捲門，並置被告住處之鐵捲門開啟於不顧，而於逃
    離被告住處後，隨即向警方報案求救，實均與常情有違；參
    以告訴人A女經本案發生後，導致急性創傷後壓力症候群合
    併焦慮和恐懼，此乃一般遭受強制性交者所引發之症狀，亦
    有告訴人A女提出之財團法人羅許基金會○○愛醫院診斷證
    明書2份（99年6月26日急性壓力症候群、99年7月7日急
    性創傷後壓力症候群合併焦慮和恐懼，見99偵12767號偵卷
    證物袋）附卷可考，是自難以告訴人A女於遭受被告強制性
    交時，未予呼喊求救，而遽認被告係經告訴人A女同意而與
    之發生性行為情事。(三)另被告又辯以因事畢後A女要求伊給
    予2萬元生活費及要求伊在臺中租屋以供居住，經伊拒絕並
    發生爭執，當時A女就表示要報警告伊性侵云云，惟此非但
    為告訴人A女所堅決否認，並據證人即告訴人A女於本院100
    年2月17日審理行交互詰問時具結證稱：我沒有要被告給我
    兩萬元生活費用，更不可能要被告幫忙承租房屋，因為我才
    跟被告認識兩三天，且又初次見面等語；又依被告於偵查中
    矢口否認而於本院準備程序、審理時坦承其於99年5月16 日
    事發後，曾以上開門號行動電話傳簡訊至告訴人A女上開門
    號行動電話之簡訊翻拍照片5張之上開內容所載觀之，若告
    訴人A女果真有被告上開所辯之情，何以被告於事發後傳簡
    訊予告訴人A女時，就上情均隻字未提，以利日後憑證，而
    於告訴人A女遭其強制性交後，發現告訴人A女逕自逃離，極
    有可能報警處理，始表達擔心不安之情，並欲給予告訴人A
    女金錢以謀解決；況告訴人A女與被告係初次見面，夙無仇
    隙，若告訴人A女係同意與被告發生性行為，衡情告訴人A
    女應無設詞攀誣遭被告強制性交之理，是被告上開所辯，實
    難採信。(四)至於被告舉證人廖進裕於本院100年2月17日審理
    行交互詰問時具結證稱：當時伊在1樓房間內睡覺，有聽到
    被告與1女子開鐵捲門的聲音及進入屋內的腳步聲，該女子
    是穿高跟鞋，並未聽到2樓有人喊叫的聲音，後來伊有聽到
    鐵捲門被拉開的聲音，但是不確定是伊家或是隔壁鐵捲門的
    聲音等語，惟告訴人A女遭被告強制性交時，既未大聲呼叫
    求救，已如上述，尚難以事發時未在房間內目睹過程之證人
    廖進裕上開證述，而逕為被告係經告訴人A女同意而與之發
    生性行為之有利認定。(五)綜上所述，告訴人A女係遭被告為
    強制性交行為之上開偵、審中具結證述，應屬可採。從而，
    被告上開所辯，無非事後卸責之詞，不足採信。本案事證明
    確，被告犯行堪以認定。
三、按強制性交而剝奪他人之行動自由時，是否於強制性交罪外
    另成立妨害自由罪，須就犯罪行為實施經過之全部情形加以
    觀察，如該妨害自由之行為已可認為強制性交行為之著手開
    始，則應成立單一之強制性交罪（最高法院68年度臺上字第
    198號判例、94年度臺上字第3139號判決意旨參照）。本件
    被告江景岳先強行以雙手將告訴人A女抱入其2樓房間內之床
    上，然後以其身體及手壓住告訴人A女之身體及雙手，親吻
    告訴人A女及撫摸告訴人A女胸部等處，經告訴人A女表示不
    要，並以身體及手、腳掙扎反抗，因而告訴人A女戴在手腕
    處水晶串珠遭脫落，嗣告訴人A女以腳奮力將被告踢到床下
    ，惟被告起身後，復以兇狠口氣對告訴人A女稱：竟然敢這
    樣對我等語，隨即強行將告訴人A女所穿衣服及內衣褲脫掉
    後，以其陰莖插入告訴人A女之陰道內來回抽動並至射精，
    而以此強暴之方法，對告訴人A女為強制性交得逞，依其犯
    罪行為實施經過之全部情形加以觀察，被告所為強行以雙手
    將告訴人A女抱入其2樓房間內之床上，並以強力壓制告訴人
    A女之妨害自由行為，即係強制性交行為之著手，應僅成立
    單一強制性交罪。又按以施強暴之方法強制性交而致普通傷
    害者，除有傷害故意應分別情形依總則數罪併罰或從一重處
    斷外，概認為強暴當然之結果，不予論罪（最高法院24年度
    決議意旨參照）。本件被告對告訴人A女強制性交行為，致
    告訴人A女之小陰唇因被告陰莖強行插入告訴人A女陰道之過
    程中受有擦傷之傷害，此傷害行為應係施強暴手段之當然結
    果，不另論罪。核被告以如犯罪事實欄所載施強暴方法，違
    反告訴人A女之意願，而對告訴人A女強制性交得逞，係犯刑
    法第221條第1項之強制性交罪。再按猥褻與性交，係不同之
    犯罪行為，行為人若以性交之犯意，對被害人實施性侵害，
    先為猥褻，繼而為性交，其中猥褻行為係性交之前置行為，
    不容割裂為二罪之評價，則猥褻之階段行為自應為性交行為
    所吸收（最高法院92年度臺上字第2964號判決意旨參照）。
    本件被告以施強暴之方法對告訴人A女強制性交前，強行撫
    摸告訴人A女胸部等處之猥褻行為，應為強制性交之前置行
    為，不另論罪。查被告於95年間因詐欺案件，經本院以95年
    度中簡字第2308號判處有期徒刑5月確定，於95年12月4日易
    科罰金執行完畢，有臺灣高等法院被告前案紀錄表附卷可稽
    ，其於5年內故意再犯本件有期徒刑以上之罪，為累犯，應
    依法加重其刑。爰審酌被告正值青壯年，其與告訴人A女係
    初次見面，復無仇隙，竟趁搭載告訴人A女返回其住處後，
    為逞一己私慾，以施強暴之方式，遂行本件強制性交之犯行
    ，其犯罪動機、目的殊值非難、且被告所為強制性交行為之
    手段，除使告訴人A女身心受創甚鉅外，顯對告訴人A女之日
    後身心發展亦造成無可磨滅之陰影，惡性非輕，且對社會治
    安所生危害之程度甚巨；再考之被告係高職畢業之智識程度
    ，目前無業之生活狀況（參見被告警詢調查筆錄受詢問人欄
    所載），迄今又未與告訴人A女達成和解賠償損害，暨被告
    犯罪後否認犯行之態度尚無從為其有利之考量等一切情狀，
    量處如主文所示之刑，以示懲儆。
四、據上論斷，應依刑事訴訟法第229條第1項前段，刑法第221
    條第1項、第47條第1項，判決如主文。
本案經檢察官蔡志明到庭執行職務。
中    華    民    國   100    年    3     月    3     日
                  刑事第一庭    審判長法  官  許旭聖

                                      法  官  廖穗蓁

                                      法  官  朱光國
以上正本證明與原本無異。
如不服本判決應於收受判決後10日內向本院提出上訴書狀，並應
敘述具體理由；其未敘述上訴理由者，應於上訴期間屆滿後20日
內向本院補提理由書（均須按他造當事人之人數附繕本）「切勿
逕送上級法院」。
                                      書記官  巫偉凱
中    華    民    國   100    年    3     月    3     日
附錄論罪科刑法條
刑法第221條：
對於男女以強暴、脅迫、恐嚇、催眠術或其他違反其意願之方法
而為性交者，處3年以上10年以下有期徒刑。
前項之未遂犯罰之。